# 请教陈版主，金融负债的减值

提问人：threespring 时间：2019-12-18 08:05:23
请教陈版主，金融负债的减值怎么理解？可否举一例子谢谢

回答人：chenyiwei
请参阅：https://bbs.esnai.com/thread-5396127-1-1.html